---
output:
  pdf_document:
    includes:
      in_header: "preamble.tex"
params:
  datum: 05.04.2022
  dozent: Aaron
papersize: a4
geometry: "left=2cm,right=2cm,top=1cm,bottom=2cm"
fontsize: 10pt
---

```{r setup, include=FALSE}
library(here)
library(tidyverse)
knitr::opts_chunk$set(include = FALSE)
```

```{r}
themen <- read_csv(here("data", "themen.csv"), col_types = cols(.default = col_character()))
daten <- read_csv(here("data", "daten.csv"), col_types = cols(.default = col_character())) %>% 
  filter(datum == params$datum, dozent == params$dozent) %>% 
  mutate(Start = lubridate::dmy_hm(str_c(datum, " ", zeit)),
         Ende = hms::as_hms(Start + lubridate::minutes(90)),
         Start = hms::as_hms(Start))
```

```{r}
print_secret <- function(which, secret_file = here("data", "secrets.yml")){
  if(fs::file_exists(secret_file))secrets <- yaml::read_yaml(secret_file)
  else return("")
  secret <- simplify(secrets[[which]], "chr")
  str_c("(", str_c(str_c(names(secret), ": ", unname(secret)), collapse = ", "), ")")
}
```


```{r}
Hauptthema <- themen %>%
  filter(Datum == params$datum) %>% pull(Hauptthema) %>% str_c("Übung Methoden: ", .)
Unterthemen <- themen %>%
  filter(Datum == params$datum) %>% pull(Unterthemen)
```

---
title: "`r Hauptthema`"
subtitle: "`r Unterthemen`"
date: "`r params$datum`"
---

```{r, include=TRUE, echo=FALSE, results='asis'}
daten %>%
  select(Datum = datum, Start, Ende, Kurs = kurs, Raum = raum) %>% 
  pander::pander()
```

## Zuhause

* [Folien von Trainex](https://www.trainex25.de/msb-trainex/cfm/archiv/ausgabe.cfm?tid1=1030&1648632557805&TokCF19=0T8632557710&IDphp17=3P557710&sec18m=7S325577108632557710&nureinthema=1&dozdirect=249) auf USB-Stick herunterladen
* USB stick mitnehmen

## An der MSB

* Covid Eingangskontrolle
* Connect holen
* Anwesenheitsliste holen
* Daten Anwesenheitsliste ergänzen

## Im Raum

* PC starten
* Lüften
* In PC Einloggen `r print_secret("pc")`
* Connect aufbauen
* In Teams Einloggen `r print_secret("msteams")`

## Anwesenheit

* Ankündigen: Als Anwesend gilt nur wer auf der Liste ist oder in MS Team die *gesamte* Zeit die Kamera anhat
* Anwesenheitsliste ausgeben

```{r}
anmerkungen <- na.omit(c(themen$Anmerkungen, daten$anmerkungen))
```


```{r, include=TRUE, echo=FALSE, results='asis'}
if(length(anmerkungen) > 0){
  cat("## Anmerkungen", sep = "\n")
  cat(anmerkungen, sep = "\n\n")
}
```

## Schluss

* Teams call beenden
* Teams Teilnehmer in Anwesenheitsliste nachtragen
* Vom PC abmelden
* Connect einpacken
* Anwesenheitsliste abgeben
* ggf. Connect Abgeben

## Nächster Termin

```{r, include=TRUE, echo=FALSE, results='asis'}
themen %>% 
  mutate(Datum = lubridate::dmy(Datum)) %>% 
  filter(Datum > lubridate::dmy(params$datum)) %>% 
  head(1) %>% 
  pander::pander()
```

